臺灣高等法院高雄分院刑事判決
111年度侵上訴字第12號
上  訴  人  
即  被  告  賴璽偉


選任辯護人  柯秉志律師
上列上訴人因妨害性自主案件，不服臺灣高雄地方法院110年度
侵訴字第16號，中華民國110年12月21日第一審判決（起訴案號
：臺灣高雄地方檢察署109年度偵字第20973號），提起上訴，本
院判決如下：
    主  文
上訴駁回。
    事  實
一、乙○○於民國109年8月7日凌晨2時30分許，在高雄市○○區○○○
    路00號「MUSE PUB」內，搭訕結識同在該PUB飲酒之滿18歲
    甲 （代號AV000-A109220，91年6月生，姓名年籍詳卷）後
    ，先將甲 帶往上開PUB外附近騎樓，未違反甲 意願而與之
    接吻、愛撫，又將甲 帶往鄰近之高雄市○○區○○○路00巷00號
    路旁，繼續與甲 接吻、愛撫，甲 並經乙○○要求而為之口交
    ，惟當乙○○試圖褪去甲 衣物而欲與甲 性交時，甲 即明確
    表示拒絕性交並欲離開現場。乙○○已知甲 拒絕與之性交，
    竟仍基於強制性交之犯意，無視甲 意願而徒手抓住甲 阻止
    離開，並強行褪去甲 身著之連身洋裝、安全褲與內褲，且
    舔拭甲 胸部，再以其性器進入甲 性器內，以此強暴方式對
    甲 為強制性交行為，並致甲 受有會陰部約2公分撕裂傷之
    傷害。嗣因甲 奮力掙脫逃回上開PUB前，經甲 友人李○儀（
    姓名年籍詳卷）及PUB安管人員陳凱翔發現甲 衣衫不整、蹲
    地崩潰大哭等異狀，而上前關心並報警，員警獲報到場處理
    ，遂悉上情。
二、案經甲 訴由高雄市政府警察局苓雅分局報告臺灣高雄地方
    檢察署檢察官偵查起訴。
    理  由
壹、程序部分
一、行政機關、司法機關及軍法機關所製作必須公示之文書，不
    得揭露被害人姓名、出生年月日、住居所及其他足資識別被
    害人身分之資訊，性侵害犯罪防治法第12條第2項定有明文
    。審酌證人李○儀為被害人甲 之友人，故本判決書若記載甲
     、李○儀之姓名年籍等資料，將有足以識別被害人身分之虞
    ，爰依上開規定以代號稱之及隱匿全名，先予指明。
二、證據能力
　㈠被告以外之人於審判外之言詞或書面陳述，除法律有規定者
    外，不得作為證據，刑事訴訟法第159條第1項定有明文。證
    人甲 、陳凱翔於警詢時之陳述，屬被告乙○○以外之人於審
    判外之言詞陳述，對被告而言屬於傳聞證據，核證人甲 、
    陳凱翔於警詢時陳述內容，與其等於偵查中以證人身分具結
    後所為之證言相符，就使用證據之必要性而言，因有偵查中
    之證述，可供替代證據使用，證人甲 、陳凱翔之警詢陳述
    ，並非證明犯罪事實之存否所必要。被告及辯護人對此等陳
    述既不同意作為證據，是證人甲 、陳凱翔於警詢時所為之
    陳述，依法自無證據能力。
　㈡檢察官、被告及辯護人於本院審判程序時，就本判決除上述
    外之其餘傳聞證據，均明示同意有證據能力，本院認此等傳
    聞證據之取得均具備任意性、合法性等情，其內容與本件待
    證事實具有關聯性，合於一般證據之採證基本條件，且證明
    力非明顯過低，以之作為證據，均屬適當，依刑事訴訟法第
    159條之5第1項規定，皆有證據能力。
貳、實體部分
一、被告對於上揭強制性交之犯罪事實，業據於原審準備程序及
    審判程序均坦承不諱（見原審卷第59、110頁），復經證人
    即告訴人甲 於偵查中證述遭被告強制性交之情（見偵卷第3
    7至40頁），及證人李○儀、陳凱翔於偵查中證述見甲 衣衫
    不整跑回「MUSE PUB」門口蹲地大哭等情（李○儀部分見偵
    卷第53至56頁，陳凱翔部分見偵卷第73、75頁）明確，並有
    現場照片（見警卷第21至25頁）、內政部警政署刑事警察局
    109年9月24日刑生字第1090086756號鑑定書（見他卷第19至
    22頁）、同局109年10月6日刑生字第1098004126號鑑定書（
    甲 胸罩左罩杯內層處《相對乳頭位置》檢出之男性Y染色體DN
    A-STR型別與被告型別相符，見偵卷第13至16頁）、現場監
    視器影像擷取照片、高雄市政府警察局苓雅分局成功路派出
    所員警工作紀錄簿、長庚醫療財團法人高雄長庚紀念醫院受
    理疑似性侵害事件驗傷光碟及驗傷診斷書等在卷可稽（以上
    均見偵卷後附彌封袋）。足見被告於原審準備程序及審判程
    序所為任意性之自白，核與事實相符，堪予採為認定事實之
    基礎。
二、被告上訴後雖坦承於上揭時間在「MUSE PUB」內搭訕結識甲
     後，雙方曾在該PUB附近騎樓處接吻、愛撫；在該PUB附近
    巷內接吻、愛撫、口交，及被告在巷內欲與甲 性交、甲 不
    同意性交等事實，然否認有為強制性交犯行，辯稱：我只有
    跟甲 接吻、愛撫、口交，甲 說不想要進行下一步時，我就
    沒有對甲 為性交行為，任由她離去，我沒有強制甲 留下來
    云云。辯護人則為被告辯護稱：被告與告訴人雖曾在雙方合
    意之下作出擁抱、接吻、愛撫及口交行為，但當告訴人表示
    不願進一步發生性關係時，被告即任令其離去，並未阻攔或
    以任何違反意願之方法予以阻攔。被告當時因飲酒較多，陰
    莖一直無法達到足夠勃起程度，故根本未曾嘗試進入陰道，
    而告訴人會陰部撕裂傷痕極細，寬度尚不及0.1公分，應屬
    類似利器割劃造成之傷害，男性陰莖為無骨骼之軟組織器官
    ，無從造成類似利器割劃傷害，且告訴人內褲斑跡採樣結果
    顯示告訴人陰道周邊無任何前列腺分泌物，均足證被告未曾
    與告訴人發生性器間進入或接合的性交行為。本件告訴人指
    述被告犯罪欠缺補強證據，證人李○儀、陳凱翔於偵訊時之
    證述，及高雄市政府警察局苓雅分局成功路派出所員警工作
    紀錄簿之記載，多有轉述告訴人或證人彼此言談，既非親身
    經歷，又屬具同一性之累積證據，不得作為判斷「被告是否
    確有強制性交行為」待證事實時的補強。另告訴人於偵訊時
    稱在騎樓處有口交等語，然經勘驗騎樓監視錄影畫面，被告
    及告訴人在騎樓未曾發生口交，可知告訴人陳述確與客觀證
    據不符，實難盡採，自宜審慎評估其可信性，被告事發當下
    坦然配合安管人員及到場員警詢問，堪認並無犯罪行為等語
    。經查：　　
　㈠被告於本院所坦承之上情，核與證人甲 於偵查中證述之情相符，是此部分事實，堪以認定。又被告確有於上揭時、地，以上揭強暴方式對甲 為強制性交行為之事實，業據證人甲 於偵查中證稱：被告帶我去「MUSE PUB」旁邊的巷子裡，在巷子內一開始就口交，他叫我幫他口交，我有同意，我幫他口交沒有很久。後來他開始把我衣服脫掉，我就覺得事情不對，就開始掙扎，我有把他推開，他用比較溫柔的方式把我拉回來，也有親我，之後又繼續叫我幫他口交，反覆推了他三次，才把他推開，在這拉扯期間，他把我的內褲脫下來，當時我的內衣被脫到一半，內褲是整個被脫掉，我當時是穿洋裝，洋裝也是整件被脫掉，我記得我當時坐在地板上，他硬要將生殖器插入陰道內，我當時有掙扎，所以有摩擦到，導致撕裂傷。被告有將生殖器插入我的陰道內，我當時是坐在地上，但也有從後面，他有時候會找不到洞，才一直換姿勢，所以才一直摩擦。我沒有拒絕口交，但是我有拒絕發生性行為，我說我不要，我想回去了，被告就再把我拉回來繼續，就是沒有辦法逃的感覺，我當時不直接離開現場或大聲求救是因為他把我抓的很緊，後來被告願意讓我離開現場是因為我用力把他推開之後跑走。我抓著洋裝跑回「MUSE PUB」，保安先看到我，他們看我一直哭，有人就說去後面看一下，之後被告就被抓回來了，我有跟朋友說發生什麼事，是我朋友去跟保安交談的。當天會願意幫被告口交是因為喝醉了，不願意與被告發生性交是因為我害怕，我本來就沒有要與他性交，我沒有想過他會脫我的衣服。我是認為在巷子裡面頂多只是幫他口交而已，才沒有想到他會脫我的衣服和我發生性交行為，我當時的想法是口交可以，性交不行等語（見偵卷第38至40頁），並有長庚醫療財團法人高雄長庚紀念醫院受理疑似性侵害事件驗傷光碟及驗傷診斷書可憑。觀諸甲 上開於偵查中之證述，已指明被告在「MUSE PUB」附近巷內欲與甲 性交遭拒後，抓住甲 阻其離開並強行褪去甲 衣褲後以性器進入甲 性器，甲 因奮力掙扎而受傷之性交行為過程，甲 就其被害經過之地點、方式等主要情節及關於犯罪基本構成要件事實之所述，並無刻意誇大、明顯矛盾或不合常理之處。又一般會陰部產生撕裂傷之主要原因即為性交時姿勢、施力等不當之摩擦所造成乙情，乃本院職務上所知悉之事項，而甲 於本件案發後經醫師驗傷診斷認受有會陰部約2公分撕裂傷之傷勢，核與甲 所證因不欲與被告性交而掙扎，遭被告強行插入而摩擦所會造成之傷勢相合，上情若非甲 親身經歷，豈能如此清楚描述相關過程。況被告已坦認本件案發當日係第一次與甲 見面，之前不認識等語（見警卷第2頁），足見被告與甲 彼此間於本件案發當日並無任何關聯，甲 甚至同意與被告接吻、愛撫、口交，難認甲 與被告有何重大夙怨嫌隙，自無誣攀被告之必要。是甲 前述被告所為強制性交之事，並非憑空杜撰之詞，其指證應非虛妄，堪信屬實。
　㈡證人陳述之證言組合，其中屬於轉述其聽聞自被害人陳述被
    害經過者，固屬於與被害人之陳述具同一性之累積證據，而
    不具有補強證據之適格；但依其陳述內容，茍係以之供為證
    明被害人之心理狀態，或用以證明被害人之認知，或以之證
    明其見聞被害人陳述當下顯示之狀態者，由於該證人之陳述
    本身，並非用來證明其轉述之內容是否真實，而是作為情況
    證據（間接證據），亦即以之推論被害人陳述當時之心理或
    認知，或是供為證明對該被害人所產生之情緒影響者，既屬
    該證人陳述其當時所親自見聞被害人案發後發生之情況，則
    所欲待證之事實與該證人之知覺間，仍存有關聯性，自屬適
    格之補強證據。申言之，被害人證述如有其他補強證據可證
    ，具可信性且無瑕疵可指，縱無其他直接證據，亦足資作為
    認定犯罪之積極證據。從而，判斷被害人證述是否可信且無
    瑕疵，即可探究案發後與被害人接觸相關人員之見聞，渠等
    證詞內容或有係聽聞被害人陳述之部分，然亦同時存在渠等
    與被害人接觸互動之對話及感受，該部分即屬本於個人之經
    歷或經驗而為之陳述，所為證詞仍值作為補強被害人證述之
    證據。而查：
　⒈證人李○儀於偵查中證稱：109年8月7日凌晨有與甲 一同前往「MUSE PUB」，當天我們兩個人一起去，甲 當時有喝醉，甲 在「MUSE PUB」裡面突然消失，我轉頭就發現甲 與一個男生走出去，然後我追出去門口的時候有追上他們，他們說要去走走，我有問他們確切要去哪裡，但那個男生只說要去走走，當時甲 沒有講話。之後我就在「MUSE PUB」裡面等了5到10分鐘，但是他們沒有回來，我就又出去外面找，但一直沒有找到，我還詢問保安，保安說沒有看到他們回來，後來我走出門口一小段突然被保安叫住，我就看到甲 從「MUSE PUB」附近的巷子跑回「MUSE PUB」門口，只穿內衣跟內褲，抱著洋裝跑回來，沒有穿安全褲，並坐在地上大哭。甲 當時一直大哭說很可怕，情緒很不穩定，但沒有講很多具體的情況，她走出「MUSE PUB」的時候是茫茫的，不至於沒有意識，跑回來時是比較清醒，但情緒很不穩定等語（見偵卷第53至55頁）。
　⒉證人陳凱翔於偵查中證稱：我於109年8月7日的工作是在「MU
    SE PUB」夜店當安全管理人員，當天凌晨2、3點在「MUSE P
    UB」外面，有看到一位衣著不整的女子跑回「MUSE PUB」，
    我看到那名女子的時候，她已經蹲在「MUSE PUB」門口崩潰
    大哭，她的朋友就跑過來跟我說她被性侵，她朋友當時很生
    氣，我有先問被害人要不要報警，她當時情緒還是很崩潰，
    她跟我說拜託不要報警，但我為了盡工作職責還是有報警，
    想說讓警方到場留下他們的資料等語（見偵卷第73、74頁）
    。
　⒊本件案發後警方據報到場處理，其處理過程為：接獲MUSE員
    工報案，其表示有一名女子向安管陳述其遭一名男子脫光上
    衣，警方到場，該名女子為甲 、男子為被告，於當時甲 已
    無法陳述案發經過且精神異常崩潰大哭並表示要回家休息，
    不願警方協助。經警方詢問被告，被告表示當時他與甲 在
    興中二路24巷1號附近進行口交行為，而雙方欲進一步時，
    甲 向被告表示不願進一步時便自行離去等情，有高雄市政
    府警察局苓雅分局成功路派出所員警工作紀錄簿可憑（偵卷
    卷底存放袋內彌封袋內）
　⒋觀諸上開證人李○儀、陳凱翔所為證述內容，及員警到場見聞
    之紀錄，可證甲 於本件案發當日係衣衫不整跑回「MUSE PU
    B」後蹲地崩潰大哭，且不願警方協助等事實，與甲 上開證
    述其跑回「MUSE PUB」之情形相符。又甲 所著之安全褲確
    遺留在本件案發現場地面乙情，有現場照片在卷可稽（見警
    卷第25頁），足見甲 係倉促離開與被告接吻、愛撫、口交
    之現場。李○儀、陳凱翔及到場員警固未於被告對甲 為強制
    性交行為時當場見聞，然從上開證人之證述及員警工作紀錄
    可知，甲 係衣衫不整跑回「MUSE PUB」後蹲地崩潰大哭之
    情，此核與一般性侵受害者被害後心理、生理之真摯反應相
    當，參以被告坦認之事實，其與甲 係兩情相悅而接吻、愛
    撫、口交，其2人斯時應相當愉悅始會情不自禁為上開親密
    之舉，然被告並無法合理解釋其與甲 為親密之舉至甲 離開
    現場後崩潰大哭間之轉折原因。若被告所辯甲 拒絕性交後
    即任由甲 離去，其未以強暴方式對甲 性交之詞為真，被告
    既已尊重甲 意願，甲 豈有可能將安全褲遺留在現場而以衣
    衫不整之狀態跑回「MUSE PUB」？亦焉會有蹲地崩潰大哭之
    情緒反應？甚至向其友人李○儀表達害怕之意。故甲 遭被告
    強制性交後跑回「MUSE PUB」之狀態及情緒反應，為證人李
    ○儀、陳凱翔與甲 之互動觀察結果及個人接觸經歷之主觀感
    受，並非單純轉述甲 所告知之案發過程，容非甲 證述內容
    之延續，員警工作紀錄所載之上開內容亦同。準此，員警工
    作紀錄所載之上開內容，及證人李○儀、陳凱翔上開關於與
    甲 之對話內容及其等所見甲 之衣著、行為表現之證述，既
    係其等親身經歷與聞之事，並就該部分事實作證，即非屬證
    明甲 被害過程之傳聞證據，自當足以佐證、補強甲 所為關
    於遭被告強制性交之證述內容之真實性。　
　㈢辯護人雖以前揭情詞為被告置辯，惟查：
  ⒈依長庚醫療財團法人高雄長庚紀念醫院受理疑似性侵害事件
    驗傷診斷書之記載，甲 會陰部係受有約2公分撕裂傷之傷害
    ，此乃專業醫師所為之診斷，自可採信，故甲 所受傷勢非0
    .1公分之利器割劃傷，辯護意旨此部分所認，容與卷內證據
    不合；又被告已坦認甲 為其口交後即欲與甲 性交，當不可
    能僅因有飲酒即未嘗試以性器進入甲 性器，且甲 內褲斑跡
    固未檢出被告之前列腺分泌物，惟依甲 指述，因其掙扎致
    被告需變換姿勢造成摩擦，被告始得順利以性器插入告訴人
    性器，嗣經甲 奮力推開被告而逃離，可認被告性器插入甲 
    性器時間未久，故被告前列腺分泌物未殘留甲 體內或其所
    著內褲，難認與常情有違，反若被告未以性器強行插入甲 
    性器，甲 何以會受有會陰部約2公分之撕裂傷？辯護意旨誤
    認甲 所受傷勢，並以被告酒醉及甲 內褲斑跡未檢出被告之
    前列腺分泌物，即主張被告未對甲 為性器間進入或接合之
    性交行為，無以憑信。
　⒉妨害性自主案件，通常均於加害人與被害人獨處之情況下發
    生，倘因直接證據僅有被害人證述，而不論被害人證述已因
    有其他補強證據足資佐證，可認具有可信性，仍以無其他直
    接證據存在，即認被害人證述不可採，實與實體正義有違。
    申言之，被害人證述如具可信性且無瑕疵可指，縱無其他直
    接證據，亦足資作為犯罪之積極證據。從而，判斷被害人證
    述是否可信且無瑕疵，即可探究案發後或查獲後，與被害人
    接觸之相關人員，其等證詞內容或係聽聞被害人陳述，然亦
    同時存在其等與被害人接觸互動之對話及感受，後者乃屬其
    本於個人之實際經歷或經驗，所為此部分證詞，即得作為補
    強被害人證述之證據。查證人李○儀、陳凱翔之前開證述就
    與其等與甲 之互動觀察結果或情緒反應部分，確實係其等
    親身經歷之見聞感受，且具有可信性，非僅為甲 指述之重
    複性證據等節，業如前述，而可補強甲 前揭證述內容之真
    實性，況本案尚有現場照片、內政部警政署刑事警察局109
    年9月24日刑生字第1090086756號鑑定書、同局109年10月6
    日刑生字第1098004126號鑑定書、現場監視器影像擷取照片
    、高雄市政府警察局苓雅分局成功路派出所員警工作紀錄簿
    、長庚醫療財團法人高雄長庚紀念醫院受理疑似性侵害事件
    驗傷光碟及驗傷診斷書可作為補強證據，是辯護人辯稱本案
    只有甲 單一指述而欠缺補強證據部分，難認有理。
　⒊至甲 雖於偵查中曾證述在騎樓處為被告口交等語，惟經檢察
    官及本院勘驗騎樓處監視器影像光碟，確無甲 在騎樓處為
    被告口交之影像（見偵卷第87頁，本院卷第134至136頁），
    辯護人因而據以主張甲 所述與客觀證據不符，不足採信。
    然本件被告對甲 強制性交之地點係在「MUSE PUB」附近巷
    內，並非騎樓處，故應審究者係甲 就被告在「MUSE PUB」
    附近巷內所為犯行之指述是否可採，而甲 於檢察官訊問之
    初即直接指稱被告在「MUSE PUB」附近巷內對其強制性交之
    過程，經檢察官依其於警詢時之陳述詢問始答稱在騎樓處與
    被告接吻、口交，並未指控被告在騎樓處對其有為如何之犯
    行，縱依客觀證據無法證明甲 在騎樓處為被告口交，除去
    此甲 部分之所述，仍無礙甲 所為不利被告證述之真實性。
    又犯罪後逃離或留在現場、飾詞狡辯或坦承面對，不同犯罪
    者會有不同之行為決定，各人間之行為舉止不一而足，故被
    告坦然配合安管人員及到場員警詢問之事發後反應，與其是
    否犯罪無必然關聯，辯護意旨以此認被告未為本件強制性交
    犯行，亦無足採。
　㈣綜上所述，甲 所為不利被告之證述，有證人李○儀、陳凱翔
    之前開證詞及上開書證可資補強，並經被告於原審準備程序
    及審判程序自白不諱，自堪認甲 指述之內容與事實相符，
    應可採信，被告前開所辯，均係事後卸責之詞，不足採信。
    本件事證明確，被告強制性交犯行，堪以認定，應依法論科
    。
三、論罪科刑　
　  核被告所為，係犯刑法第221條第1項之強制性交罪。而被告
    於對告訴人為強制性交行為，造成告訴人受有會陰部約2公
    分撕裂傷之傷害，為被告實施強制性交行為時之強暴行為所
    造成之結果，不另論罪。
四、對原判決之上訴說明
　㈠原審認被告罪證明確，適用刑法第221條第1項規定，並以行
    為人責任為基礎，審酌被告與告訴人係在PUB搭訕結識關係
    ，雙方雖一度有親密之舉，然被告欲進一步發生性行為時，
    已遭告訴人拒絕，然被告卻為一己慾念，竟以事實欄所示手
    法對告訴人強制性交，對告訴人之性自主決定權及身心健康
    均造成極大損害，所為殊不足取；惟參酌被告於原審坦認犯
    行，並積極表示欲與告訴人調解、彌補告訴人之損害，堪認
    被告已知過錯而具悔意，且有積極希望能彌補自身過錯之舉
    ，犯後態度非差；兼衡被告從無前科，素行尚屬良好，及其
    自述為大學畢業、生活狀況普通等一切情狀，量處有期徒刑
    3年2月。復敘明：被告之行為確實造成告訴人身心一定之創
    傷，此據告訴人於警詢、偵查中證稱：回想到那種感覺很難
    受，很不舒服，希望被告被判入監等語（見警卷第7頁，偵
    卷第41頁），以及於原審具狀表示：我案發過後經常惡夢不
    斷，精神方面也出了問題，有一直持續服藥將近1年，不太
    能接受人多的地方，有時會害怕和異性四目交接，還是會想
    到當時可怕的場景，請依法加重其刑等語（見原審卷第113
    頁）可明；且證人李○儀於偵查中證稱：告訴人案發時只穿
    內衣、內褲抱著洋裝跑回來，並坐在地上大哭，情緒很不穩
    定，後來告訴人也會在社群網站上張貼一些比較負面的訊息
    等語（見偵卷第54至56頁）；以及證人陳凱翔於偵查中證稱
    ：案發當天有看到告訴人衣衫不整的蹲在PUB門口崩潰大哭
    等語（見偵卷第74頁），亦可佐證告訴人身心受創之情狀，
    故認被告前揭強制性交告訴人之行為，並無情輕法重而得依
    刑法第59條規定減刑後，並給予緩刑之情形。經核原判決已
    就刑法第57條揭示之各種量刑條件妥為斟酌，認事用法均無
    違誤，量刑亦稱允當，尚無失輕、過重或違反比例原則、平
    等原則之情形。
　㈡被告上訴意旨否認對甲 為強制性交犯行，並以上詞置辯，惟
    查，原審係依憑被告於原審之自白、甲 所為不利被告之指
    述、證人李○儀、陳凱翔之證述，及現場照片、內政部警政
    署刑事警察局109年9月24日刑生字第1090086756號鑑定書、
    同局109年10月6日刑生字第1098004126號鑑定書、現場監視
    器影像擷取照片、高雄市政府警察局苓雅分局成功路派出所
    員警工作紀錄簿、長庚醫療財團法人高雄長庚紀念醫院受理
    疑似性侵害事件驗傷光碟及驗傷診斷書等證據，經綜合全部
    卷證資料，據以認定被告確有為本件強制性交犯行，採用之
    證據與認定事實並無不相適合之違誤。被告上訴後雖翻異前
    詞而否認有為強制性交犯行，惟被告到案後於109年8月19日
    警詢時、110年1月5日檢察官偵訊時均否認犯行，直至案經
    起訴後，被告於原審準備程序時就原審受命法官所詢：對於
    檢察官起訴之犯罪事實及罪名是否承認，答稱：「承認」，
    原審受命法官為慎重起見，進而詢問被告是否確實有起訴書
    所載時、地所為之強制性交罪嫌，被告猶稱：「是」（見原
    審訴卷第58、59頁），被告復於原審審判程序對被訴犯罪事
    實及罪名為認罪之表示（見原審訴卷第110頁），甚至原審
    判決後，被告具狀上訴，其上訴理由狀載明：「被告乙○○犯
    有妨害性自主罪，其行為固可非難，然查，被告乙○○就其所
    犯罪行已坦承不諱，被告確實深具悔意，並積極尋求被害人
    原諒且希望能達成和解，惟被害人一再拒絕，令被告深感遺
    憾」之旨，故上訴請求撤銷原審判決，給予被告較輕之刑度
    等語，有被告親自用印之刑事上訴理由狀可憑（見本院卷第
    11、12頁）。依上開本案偵審程序之發展歷程，被告於警詢
    時及偵查中即已有選任辯護人陪同，於原審亦係選任同辯護
    人為被告辯護，被告之受辯護權已然獲保障，應知其自白就
    本案在法律上之效果，故若被告真未對甲 為強制性交犯行
    ，焉需自白犯罪？遑論原判決非僅以被告之自白作為有罪判
    決之唯一證據，是被告上訴後否認犯罪而指摘原判決不當，
    核無理由，應予駁回。　
據上論結，應依刑事訴訟法第368條，判決如主文。
本案經檢察官甘雨軒提起公訴，檢察官葉麗琦到庭執行職務。
中　　華　　民　　國　　111 　年　　7 　　月　　13　　日
                  刑事第九庭    審判長法  官  莊崑山
                                      法  官  惠光霞
                                      法  官  林家聖
以上正本證明與原本無異。
如不服本判決應於收受本判決後20日內向本院提出上訴書狀，其
未敘述上訴理由者，並得於提起上訴後20日內向本院補提理由書
狀（均須按他造當事人之人數附繕本）「切勿逕送上級法院」。
中　　華　　民　　國　 111　　年　　7 　　月　　13　　日
                                      書記官  王秋淑
附錄本判決論罪科刑法條：　　
中華民國刑法第221條第1項
對於男女以強暴、脅迫、恐嚇、催眠術或其他違反其意願之方法
而為性交者，處3年以上10年以下有期徒刑。